臺灣高等法院臺南分院刑事裁定
抗　告　人
即　被　告　 甲○○
　　　　（原名許秀蘭）
上列抗告人即被告因撤銷緩刑案件，不服臺灣雲林地方法院中華
民國96年1月30日裁定（96年度撤緩字第5號）提起抗告，本院裁
定如下：
    主      文
抗告駁回。
    理      由
一、按中華民國刑法於94年1月7日修正，同年2月2日公布，並自
    95年7月1日施行，增訂第75條之1第1項第2款為：受緩刑之
    宣告而有下列情形之一，足認原宣告之緩刑難收其預期效果
    ，而有執行刑罰之必要者，得撤銷其宣告：「二、緩刑期內
    因故意犯他罪，而在緩刑期內受得易科罰金之有期徒刑、拘
    役或罰金之宣告確定者。」。又刑法施行法第6條之1規定：
    「於中華民國94年1月7日刑法修正施行前，受緩刑之宣告，
    94年1月7日修正刑法施行後，仍在緩刑期內者，適用94年1
    月7日修正施行之刑法第75條、第75條之1及第76條規定。」
    查本件受刑人於95年7月1日刑法修正施行前，受緩刑之宣告
    ，而於刑法修正施行後，仍在緩刑期內，依上開條文規定，
    應適用前揭修正後刑法之規定。
二、經查：受刑人甲○○（原名許秀蘭）因竊盜案件，前經臺灣
    雲林地方法院於民國（下同）93年4月12日以93年度簡字第5
    3號判處有期徒刑8月，緩刑3年，於93年4月12日判決確定，
    而該受刑人甲○○於緩刑期內不知悛悔，再行於95年9月9日
    故意犯竊盜罪，經臺灣嘉義地方法院於95年10月30日以95年
    度嘉簡字第1495號判處拘役59日，如易科罰金，以新台幣10
    00元折算1日，於95年12月7日判決確定。足認原宣告之緩刑
    難收預期效果，有執行刑罰之必要，依刑法第75條之1第1項
    第2款規定得撤銷其緩刑之宣告。
三、本院經核上開兩案判決正本，受刑人甲○○（原名許秀蘭）
    於93年4月12日受緩刑之宣告確定後，於緩刑期內之95年9月
    9日再犯竊盜罪，於95年10月30日經判處得易科罰金之拘役
    59日，並於同年12月7日判決確定，足認原宣告之緩刑難收
    其預期效果，而有執行刑罰之必要，自得依法撤銷其緩刑之
    宣告。
四、因而原審爰依刑事訴訟法第476條、刑法施行法第6條之1、
    刑法第75條之1第1項第2款，裁定將雲林地方法院93年4月12
    日以93年度簡字第53號對被告甲○○判處有期徒刑8月，緩
    刑3年確定之緩刑宣告撤銷等情。本院經核其認事用法，均
　　無不當，裁定亦稱妥適。被告抗告意旨認原審之裁定不當云
  　云，為無理由，應予駁回。
五、據上論結，應依刑事訴訟法第412條，裁定如主文。
中　　華　　民　　國　　96　　年　　3　　月　  14　　 日
                  刑事第五庭  審判長法　官 楊明章
                                    法　官 戴勝利
                                    法　官 顏基典
以上正本證明與原本無異。
不得再抗告。
　　　　　　　　　　　　　　　　　　書記官 呂嘉文
中　　華　　民　　國　　96　　年　　3 　　月　　14　　日
